【裁判字號】    96,交聲,2032
【裁判日期】    970229
【裁判案由】    交管條例聲異
【裁判全文】
臺灣板橋地方法院刑事裁定            96年度交聲字第2032號
原處分機關  交通部公路總局臺北區監理所
異  議  人
即受處分人  甲○○
上列異議人即受處分人因違反道路交通管理處罰條例案件，對於
交通部公路總局臺北區監理所於96年11月15日以北監營裁字裁40
-AEV158753號所為之處分（原舉發案號：北市警交字第AEV15875
3 號），聲明異議，本院裁定如下：
    主  文
異議駁回。
    理  由
一、原處分意旨略以：異議人即受處分人甲○○於民國96年9 月
    25日凌晨1 時40分許，在萬華火車站，因有「駕駛執照吊扣
    期間駕駛小型車（車牌號碼821-ND號營業小客車）」之違規
    事實，為臺北市政府警察局保安警察大隊員警當場查獲舉發
    ，爰依道路交通管理處罰條例第21條第1 項第5 款、第4 項
    （原處分漏引第4 項之規定，應予補充）之規定，裁處罰鍰
    新臺幣（下同）9,000 元，並吊銷駕駛執照，1 年內禁考。
二、異議意旨略以：異議人於案發當天係由友人黃聰明駕駛異議
    人之車牌號碼821-ND號營業小客車，自異議人位於土城市之
    住處至萬華車站附近，停靠於路邊，準備由黃聰明一早開車
    送異議人去修車，因黃聰明那時去辦事情，要求異議人在路
    邊等候。員警盤查異議人時，異議人之車輛係靜止熄火中，
    異議人亦未違規在道路上行駛，且異議人已明白告知警員其
    駕照正在吊扣中，惟員警仍誘騙異議人簽收紅單，謊稱罰鍰
    金額僅300 元。為此聲明異議，請求撤銷原處分等語。
三、按汽車駕駛人，於駕駛執照吊扣期間駕駛小型車或機器腳踏
    車，處6,000 元以上12,000元以下罰鍰，當場禁止其駕駛，
    並吊銷其駕駛執照。又汽車駕駛人，曾依本條例其他各條規
    定吊銷駕駛執照者，1 年內不得考領駕駛執照，道路交通管
    理處罰條例第21條第1 項第5 款、第4 項後段、第67條第3
    項分別定有明文。
四、經查：
(一)、異議人於96年9 月25日凌晨1 時40分許，在臺北市萬華火車
    站之紅線路段，曾為臺北市政府警察局保安警察大隊警員以
    「未帶駕照」之違規行為製單舉發等情，為異議人所不否認
    ，並有北市警交字第AVE158753 號舉發通知單、臺北市政府
    警察局保安警察大隊96年10月24日北市警保大行字第096309
    65000 號函各1 紙附卷可稽。又異議人於上述時間，其駕駛
    執照仍於吊扣期間內（自96年9 月14日起至96年10月13日止
    ）之事實，亦有異議人之汽車駕照吊扣銷歷史資料1 紙在卷
    足憑，此部分應堪認定。
(二)、關於本件異議人違規之情節及舉發之經過，證人即舉發警員
    林侃輝業於本院調查時到庭具結證稱：當時伊和同事巡萬華
    線，在凌晨1 點多時經過萬華火車站後門，伊車子經過時，
    看到異議人之車輛停放在路燈下，當時只有他一輛車。異議
    人坐在駕駛座上，椅子斜躺，車子仍發動中，伊認為異議人
    很可疑，因此請異議人出示駕照、行照，異議人稱未帶駕照
    ，伊因此開立異議人未帶駕照之罰單。伊在開單時，異議人
    很緊張，問伊這張罰單多少錢，伊說約是300 元。異議人就
    說警察是騙人的，常常開單是300 元，繳錢時，不只300 元
    ，伊當時有拿道路法規給異議人看，異議人後來也當場簽收
    罰單，但仍一直追問是否真的為300 元。異議人起初並未提
    及駕照遭吊扣之事，直到伊開單快結束時，異議人才表示其
    駕照遭吊扣。當時依伊之判斷，異議人之駕照被吊扣，形同
    無照駕駛，會罰很多錢，伊體恤異議人開計程車，收入有限
    ，所以仍只有開立未帶駕照之罰單，當時伊未想到監理所會
    以駕照遭吊扣仍駕駛小型車來開立裁決書。伊也有詢問異議
    人當時在該處為何事，異議人表示他將車從土城開到萬華，
    等朋友早上來載他去修車，伊並未看到異議人所稱之友人等
    情綦詳（見本院97年1 月21日訊問筆錄），經核證人林侃輝
    所證情節，並無不合常理或矛盾之處，異議人亦自承其為警
    盤詰時，其確係坐在駕駛座上。又警員執行公務時，本身即
    受有行政懲處責任之監督，且其到庭具結作證，更係以刑事
    責任擔保其證言之真實性，而證人林侃輝與異議人間素不相
    識，並無任何怨隙，證人林侃輝衡情亦無設詞攀誣或虛構違
    規事實以陷害異議人理，是證人林侃輝上開證言，應可採信
    。證人林侃輝所為證詞已明確證述異議人曾向其自承確有自
    土城住處駕車至萬華車站，且證人林侃輝於盤詰異議人時，
    異議人乃乘坐於其營業小客車之駕駛座上，引擎仍在發動中
    ，足徵異議人確有於駕駛執照吊扣期間駕駛小型車之交通違
    規情事甚明。
(三)、證人黃聰明固於本院調查時到庭證述：當天異議人之車輛乃
    伊從土城明德路開去萬華的，因為異議人沒有駕照，伊要開
    異議人之車輛去萬華的修理廠估價，伊和異議人晚上8 點多
    去的，去的時候修理廠已經休息了，伊就開異議人的車去萬
    華火車站那裡找朋友講事情，並請異議人顧車。伊講事情講
    了2 、3 個小時，伊約在凌晨1 點半左右回到車子那裡，異
    議人就說被開紅單了，伊沒有看到警察等語（見同上訊問筆
    錄），然依證人黃聰明所言，其與朋友洽談事情之時間達2
    、3 個小時，時間非短，如其確係駕駛異議人之車輛與異議
    人一同前往，且其明知異議人並無駕駛執照，衡諸常理，其
    自應於其朋友住處之附近尋覓適當之停車地點停妥異議人之
    車輛，而非將該車臨時停放於禁止停車之紅線路段，由異議
    人在車上枯候，且如有挪動車輛之需要，勢須由異議人在駕
    駛執照遭吊扣之情形下違規行駛該車。又上開營業小客車如
    確係由證人黃聰明自異議人位於土城之住處開往萬華火車站
    ，異議人僅係單純在車上等候，異議人何須無故轉換座位至
    駕駛座上，且於警員向前盤詰時，異議人為何復未立即向警
    員表示該車先前並非由其駕駛，反僅關注警員開立罰單之情
    節（未帶駕照或於駕照遭吊扣期間駕車）及罰單金額。再者
    ，證人黃聰明所稱其與異議人於晚間前往萬華之修理廠估價
    時，該修理廠已經休息乙節，亦與異議人所陳其與黃聰明已
    先去保養廠估價，但車輛還沒有修理等語互有出入。凡此俱
    徵證人黃聰明所言，應為刻意迴護異議人之詞，當難逕予採
    信。
五、綜上所述，本件舉發員警林侃輝雖一時失慮，僅開立異議人
    「未帶駕照駕車」之罰單，然異議人確有於駕駛執照吊扣期
    間駕車之違規事實，既至為明確，原處分機關依道路交通管
    理處罰條例第21條第1 項第5 款、第4 項之規定，裁處異議
    人罰鍰9,000 元，並吊銷駕駛執照，1 年內禁考，核無違誤
    。本件聲明異議為無理由，應予駁回。
據上論斷，應依道路交通案件處理辦法第19條，裁定如主文。
中    華    民    國    97    年    2     月    29    日
                  ??交通法庭  法  官  吳佳穎
以上正本證明與原本無異
如不服本裁定應於送達後5日內向本院提出抗告狀
                                書記官  陳香君
中    華    民    國    97    年    2    月    29    日


司法院資訊處製作；財團法人民間司法改革基金會備份。
